臺灣花蓮地方法院刑事判決　　　　　　　　　　　　　九十三年度訴字第二三二號
　　公　訴　人　臺灣花蓮地方法院檢察署檢察官
　　被　　　告　丁○○
　　選任辯護人　曾泰源律師
右列被告因殺人未遂等案件，經檢察官提起公訴（九十三年度偵字第二０二七號），
本院判決如左：
    主  文
丁○○共同未經許可，持有可發射子彈具有殺傷力之改造手槍，處有期徒刑貳年，併
科罰金新臺幣陸萬元，罰金如易服勞役，以新臺幣玖佰元即銀元佰元折算壹日。扣
案之改造手槍壹支（槍枝管制編號0000000000號）、制式子彈肆顆，均沒
收。
    事  實
一、丁○○與壬○○、辛○○（另由臺灣花蓮地方法院檢察署檢察官偵辦中）均為朋
    友關係，緣壬○○與「天祥水」公司之負責人丙○○有約新臺幣（下同）六千多
    元之貨款糾紛，辛○○知悉後，即於民國九十三年七月二十七日下午五時許，攜
    帶可發射子彈具有殺傷力之改造手槍一支（槍枝管制編號0000000000
    號），及業已上膛、具有殺傷力之制式子彈七顆，邀集姓名、年籍不詳，綽號分
    別為「阿松」、「黑仔」之成年男子（均另由臺灣花蓮地方法院檢察署檢察官偵
    辦中），共乘丁○○所駕駛、車號為九Ｅ－八０六一號之自小客車，前往設址在
    花蓮縣花蓮市國福四十一之三號之「天祥水」公司，欲將丙○○押至壬○○處處
    理貨款事宜。該四人於駕車抵達「天祥水」公司時，丁○○及前開綽號分別為「
    阿松」、「黑仔」之男子，明知辛○○攜有上開槍枝及子彈，竟均未表明拒絕同
    行之意，而與辛○○共同基於未經許可持有該槍枝、子彈之犯意聯絡，後因見丙○○適在停放於該公司大門前之黑色自小客車內，四人遂魚貫上前，被告先向丙○○稱：「我的老大『十八』（即壬○○之綽號）叫你過去！」，另外三人則附
    和：「押走！押走！」，丙○○還不及反應時，辛○○及綽號分別為「阿松」、
    「黑仔」之成年男子即動手毆打丙○○，丁○○亦上前踹踢丙○○之左手（傷害
    部分未據告訴），丙○○遂下車與辛○○及綽號分別為「阿松」、「黑仔」之成
    年男子拉扯，丁○○則在一旁阻擋前來救援丙○○之乙○○，並將之推倒在地（
    傷害部分未據告訴）。辛○○與丙○○拉扯中，見丙○○不肯就範，遂突然拿出
    所攜帶、業已將子彈上膛之上開改造手槍一支指向丙○○之頭部，丙○○見狀隨
    即動手將之往上揮開，致辛○○不慎順勢朝天空擊發一槍，辛○○隨即再持槍朝
    丙○○身體按扣扳機，然因槍枝卡彈而未能擊發，辛○○急拉槍枝滑套後，又朝
    丙○○之左腿擊發，終致丙○○受有左大腿穿透傷而倒地，丁○○與綽號分別為
    「阿松」、「黑仔」之成年男子於辛○○開槍之際，則分別與上前救援之丙○○
    所雇員工進行推打（丁○○對辛○○突然持槍射擊之舉尚不知情，理由論述如後
    ）。丁○○嗣見丙○○中彈倒地後，未免丙○○之員工報警，乃進入「天祥水」
    公司之辦公室內，強抓乙○○之衣領將之向外拉，並喝令乙○○、己○○及其餘
    在場之「天祥水」公司員工均聚集在該公司之門口，不得入辦公室內報警，乙○○等人因見丁○○乃與辛○○共同持有槍枝，故不敢反抗，致乙○○等人報警及
    自由行走之權利均被妨害，後丁○○於地上拾獲辛○○擊發前開兩槍所彈落之其
    中一顆彈殼後，辛○○一行四人始駕車逃離現場，迄警方據報而循線查悉上情，
    並於案發現場扣得前開辛○○擊發子彈所餘之另一顆彈殼，另自主動投案之辛○○處，扣得上開改造手槍一支、制式子彈五顆（其中一顆業因試射而鑑驗用罄）
    ，及前開丁○○撿拾後交予辛○○之彈殼一個。
二、案經花蓮縣警察局吉安分局報告臺灣花蓮地方法院檢察署檢察官偵查起訴。
    理  由
一、按被告以外之人於審判外之言詞或書面陳述，除法律有規定者外，不得作為證據
    ；被告以外之人於檢察事務官、司法警察官或司法警察調查中所為之陳述，與審
    判中不符時，其先前之陳述具有較可信之特別情況，且為證明犯罪事實存否所必
    要者，得為證據；被告以外之人於審判中傳喚不到者，其於檢察事務官、司法警
    察官或司法警察調查中所為之陳述，經證明具有可信之特別情況，且為證明犯罪
    事實之存否所必要者，得為證據；被告以外之人於審判外之陳述，經當事人於審
    判程序同意作為證據，法院審酌該言詞陳述或書面陳述作成時之情況，認為適當
    者，亦得為證據，刑事訴訟法第一百五十九條第一項、第一百五十九條之二、第
    一百五十九條之三第三款、第一百五十九條之五第一項分別定有明文。本件證人
    丙○○、癸○○（即證人丙○○之妻）、乙○○、甲○○（即證人丙○○所雇員
    工）、庚○○（即證人癸○○之表妹）、己○○等人於警詢所為之陳述，均經被
    告之辯護人否認證據能力在卷（見本院卷第四十九頁），而證人丙○○、癸○○
    、乙○○、甲○○、己○○於本院作證之內容，與其等分別於警詢時所證之內容
    並無明顯不符之情形；證人庚○○於警詢時所證，經本院審酌結果，亦非證明犯
    罪事實所必要，揆諸前揭法條所示，證人丙○○、癸○○、乙○○、甲○○、庚○○、己○○等人之警詢筆錄，均無證據能力。而證人壬○○、辛○○於警詢所
    為之陳述，業經被告之辯護人肯認具有證據能力（見本院卷第一百二十六頁），
    本院經審酌結果，認該筆錄作成時之情況並無不當，揆諸前揭法條所示，證人壬○○、辛○○於警詢所為之陳述具有證據能力，合先敘明。
二、訊據被告丁○○固不否認有於前揭時間與共犯辛○○及綽號分別為「阿松」、「
    黑仔」之成年男子至「天祥水」公司共同毆打被害人丙○○及推倒被害人乙○○
    ，嗣於共犯辛○○開槍射擊被害人丙○○之左腿，致丙○○受有左大腿穿透傷而
    倒地後，更指示在場之人均應聚集在「天祥水」公司之門口，不得入辦公室內報
    警，且在地上撿拾彈殼一顆後始行離去之事實，核與本院勘驗錄有案發現場發生
    狀況之光碟片結果相符，並經證人辛○○、丙○○、癸○○、乙○○、己○○分
    別於警詢及本院中證述明確，且有被害人丙○○之診斷證明書乙紙在卷可稽，此
    部分事實自堪信為真實。惟被告矢口否認有何與共犯辛○○及綽號分別為「阿松
    」、「黑仔」之成年男子共同持有前開槍枝、子彈，及強制被害人乙○○、己○○及其餘聚集在「天祥水」公司門口之員工的犯行，辯稱：伊於案發當天根本不
    知道辛○○有帶槍及子彈去現場，也不知道當天去「天祥水」公司之目的為何，
    迄辛○○朝天開槍發出槍響時才知道他有帶槍，且伊當時是處於刑案假釋之狀態
    ，伊擔心被害人丙○○受傷後，他的員工報警會導致伊的假釋被撤銷，也擔心他
    們會從辦公室拿出刀子或棍子，造成更大的傷害，才叫他們都聚集在辦公室外面
    云云。惟查：
（一）被告所犯共同持有上開槍枝及子彈之犯行部分：
    １、扣案之改造手槍一支（槍枝管制編號0000000000號）、制式子彈
        五顆、彈殼二個，經送內政部警政署刑事警察局鑑定結果，認改造手槍一支
        係由仿ＧＬＯＣＫ廠二十七型半自動手槍製造之玩具手槍換裝土造金屬槍管
        及土造金屬撞針改造而成，機械性能良好，可擊發適用子彈，具有殺傷力；
        子彈五顆經試射一顆結果，認均係口徑九ｍｍ之制式子彈，具有殺傷力；彈
        殼二個均係已擊發之口徑九ｍｍ制式彈殼，經與上開改造手槍試射後之彈殼
        以比對顯微鏡比對法比對結果，其彈底特徵紋痕均相吻合，認均係由上開改
        造手槍所擊發，此有該局中華民國九十三年十月十四日、刑鑑字第０九三０
        一六二一九０號鑑定書乙份在卷可稽（見本院卷第七十一頁至第七十六頁）
        ，足見扣案具殺傷力之槍枝及子彈確為共犯辛○○於案發當日攜至現場之槍
        枝、子彈無誤，先予敘明。
    ２、觀以被告歷次於警詢、偵查及本院中所述，其或稱：伊開車載他們到丙○○
        住處的巷子那裡，看到辛○○拿槍出來說有事情要找丙○○談談等語（見偵
        卷第八十一頁、偵卷第一百零二頁、本院聲羈卷第七頁、本院卷第二十九頁
        ），或稱：辛○○是在伊停車離被害人丙○○一、二十公尺的地方拿槍下車
        ，伊是在下車之後才看到辛○○拿槍等語（見偵卷第一百三十三頁正反面、
        本院卷第四十八頁），被告均陳明係在其等一行四人前往毆打被害人丙○○
        前，即知悉共犯辛○○有攜帶槍枝及子彈。被告於本院審理期日進行調查證
        據程序時，雖改口辯稱如上，並稱：之前是因為警察及檢察官說伊與辛○○
        一起去，怎麼可能沒看到槍，伊才那樣回答云云，惟警察及檢察官詢問被告
        時，被告既仍有依自由意志陳述案情之權利，況其於本院多次詢問時，亦為
        與之前相同之陳述，足見被告之前所陳情形確為事實，被告嗣於本院所辯均
        不知情乙節，無非係本院對其告知所為尚可能涉犯共同持有槍枝、子彈罪時
        ，其所為之臨訟推諉卸責之詞，不足為採。
    ３、而證人丙○○、癸○○、乙○○、己○○分別證述案發經過情形如下：
        (1)證人丙○○證稱：被告一行人下車後，被告先告以：「我的老大『十八』
          叫你過去。」，其他幾個就說：「押走！押走！」，後來被告就跑過來踹
          伊的左手，伊太太癸○○及兒子乙○○見狀衝過來，然乙○○隨後就被被
          告推倒，伊在與他們拉扯中，辛○○先舉槍對準伊的頭，伊見狀馬上推開
          ，之後他就朝天空開一槍，後來馬上又朝伊身體胸部開一槍，但這一槍因
          為卡彈所以無法擊發，辛○○又拉滑套，打伊的左腳。伊倒在地上後，被
          告走向伊說：「誰給你做靠山都一樣。」，且本來作勢要踹伊，但被藍春
          蘭擋下，被告嗣後更控制全場，叫大家不要報警、不要動，且到辦公室內
          將乙○○押出來，被告嗣後還有與另一名男子在地上撿彈殼等語（見本院
          卷第八十九頁至第一百頁）。
        (2)證人癸○○證稱：被告一行人下車後，其中有人說：「老闆十八要來押人
          。」，其他人就說：「押走！」，被告就過來用腳踹丙○○，伊過去拉被
          告，被告有把乙○○推開，拉扯當時伊看到辛○○的槍對著丙○○的頭，
          後來槍枝被丙○○撥開，槍枝就往上並且發了一槍，後來辛○○又將槍朝
          向丙○○的身體要開槍，但是沒有開成，辛○○又開了一槍打到丙○○的
          腿，伊就進去辦公室叫乙○○報警，之後衝出來看到被告一直靠近丙○○
          ，想要帶走他，後來被告要大家全部往外走，且不肯讓大家報警，被告還
          在地上不知道撿什麼。過程中，被告從未對伊的員工說現場很危險，不要
          過來的話，也沒有維護公司員工的動作等語（見本院卷第一百頁至第一百
          零七頁）。
        (3)證人乙○○證稱：案發當天被告等一行四人下車走近丙○○，其中有人說
          ：「老大十八叫你過去。」，其他就說：「押走！押走！」，伊見狀有過
          去擋，但被被告揮一拳後倒在地上，伊是聽到槍聲後，才看到辛○○拿了
          一把槍，後來辛○○又持槍朝丙○○的胸、腹部，不知有無開槍，接著又
          向下開槍，伊父親就倒地，伊後來跑到辦公室內要報警，被告就抓伊的衣
          領把伊拉出來，並叫在場的員工都不准動，集合在丙○○的車前，當時大
          家都很害怕，伊也因此無法報警。丙○○倒地時，被告有到丙○○旁作勢
          要打他，但被癸○○擋下，被告後來彎下腰，不知道在地上撿什麼。過程
          中，被告並沒有維護公司員工的動作，也沒有要大家不要去現場以免危險
          等語（見本院卷第一百零七頁至第一百十四頁）。
        (4)證人己○○證稱：伊於案發時本來在疊貨，後來聽到一聲槍響，就走至案
          發現場看到乙○○要去保護丙○○，但被被告用拳頭推開，乙○○倒地，
          臉部表情很痛苦的樣子，伊後來看到辛○○瞄準丙○○的腿部射擊，致李
          添進中彈倒地，被告後來一直罵丙○○還靠向他，但被癸○○擋住，被告
          嗣又指示伊、乙○○、丙○○的朋友及另一名員工集中在丙○○車子那裡
          ，其中老闆的朋友本來是在辦公室內，但被被告叫出來，乙○○則是在辦
          公室門口被被告推倒在地上，被告將大家聚集起來的目的可能是不讓大家
          去報警，因為伊有聽到有人這樣說等語（見本院卷第一百二十頁至第一百
          二十五頁）。
        經核上開四名證人所證，被告於下車後即向被害人丙○○告以：「我的老大
        『十八』叫你過去。」，其他同行之人亦在旁附和：「押走！」，足見被告
        自始即知前往「天祥水」公司之目的是要將被害人丙○○押走，且被告於事
        前即知共犯辛○○攜帶上開槍枝及子彈，業如前述，其仍踹踢被害人丙○○
        ，且於被害人丙○○中槍倒地時口出罵言，嗣後更撿拾辛○○擊發子彈所彈
        落之其中一顆彈殼後始離開現場，亦足證明被告與辛○○，及綽號分別為「
        阿松」、「黑仔」之成年男子間，確實具有共同持有上開槍枝、子彈之犯意
        聯絡及行為分擔，被告上開所辯實不足為採，其所犯此部分犯行已堪認定。
（二）被告所犯強制犯行部分：被告於被害人丙○○中槍倒地後，為避免「天祥水」
      公司之員工報警，不但自辦公室內將被害人乙○○強拉出來，更指示被害人乙○○、己○○及其餘在場之二人聚集在被害人丙○○車前，該遭指示而聚集之
      四人囿於被告與其餘共犯共同持有槍枝而不敢違逆被告之事實，業經上開四名
      證人證述明確，核與本院勘驗錄有案發現場發生狀況之光碟片結果相符，且為
      被告所不否認，則無論被告妨害該四名被害人報警及自由行走權利之原因為何
      ，被告以強暴手段達成該目的即已構成刑法所規範之強制罪，被告上開辯解殊
      不足採，其犯有此部分犯行亦堪認定。
（三）綜上所述，本件事證業已明確，被告之犯行堪以認定，應予依法論科。
三、查被告行為後，槍砲彈藥刀械管制條例業於九十四年一月二十六日修正公布，同
    年一月二十八日生效，被告行為時，該條例第十一條第四項規定未經許可，持有
    可發射子彈具有殺傷力之槍枝者，處一年以上七年以下有期徒刑，併科新臺幣七
    百萬元以下罰金，修正後已改列至同條例第八條第四項，且法定刑提高為三年以
    上十年以下有期徒刑，併科新臺幣七百萬元以下罰金，經比較新舊法結果，以舊
    法對被告較為有利，爰依刑法第二條第一項但書之規定，適用修正前之槍砲彈藥
    刀械管制條例。扣案之改造手槍一支，係屬於槍砲彈藥刀械管制條例第四條第一
    項第一款所稱可發射子彈具有殺傷力之槍枝，扣案之制式子彈五顆則屬於槍砲彈
    藥刀械管制條例第四條第一項第二款所稱之子彈，依據同條例第五條之規定，非
    經中央主管機關許可，不得持有，故核被告所為，係犯修正前槍砲彈藥刀械管制
    條例第十一條第四項之未經許可持有槍枝罪、同條例第十二條第四項之未經許可
    持有子彈罪，及刑法第三百零四條第一項之強制罪。被告與共犯辛○○及綽號分
    別為「阿松」、「黑仔」之成年男子間，就被告所犯未經許可持有槍枝罪及未經
    許可持有子彈罪部分，均具有犯意之聯絡及行為之分擔，應論以共同正犯。被告
    以一個共同持有行為，同時持有上開改造手槍一支及制式子彈七顆，為想像競合
    犯，應依刑法第五十五條前段之規定，從一重論以未經許可持有槍枝罪處斷。被
    告所犯未經許可持有槍枝罪與強制罪間，具有方法目的之牽連關係，應從一重論
    以未經許可持有槍枝罪處斷。公訴人雖未就被告未經許可持有槍枝罪之犯行提起
    公訴，然檢察官就犯罪事實一部起訴者，其效力及於全部，本件被告所犯上開犯
    行，與檢察官業已起訴之強制罪犯行既有牽連犯之裁判上一罪關係，業如前述，
    本院自應就被告所犯未經許可持有槍枝罪部分一併加以裁判。又被告於抵達「天
    祥水」公司後，僅有踹踢被害人丙○○之犯行，而未有對之強拉之犯行，此經本
    院勘驗錄有案發現場發生狀況之光碟片後確認無誤，檢察官於起訴書中誤載此部
    分事實，即有未洽，併予敘明。爰審酌被告僅因壬○○與被害人丙○○間六千多
    元之貨款糾紛，即夥同其餘三人共同攜帶具有殺傷力之槍枝、子彈，前往被害人
    丙○○之公司欲押走丙○○，其間因共犯辛○○不滿被害人丙○○抗拒，竟進而
    開槍致被害人丙○○受有左大腿穿透傷之傷害，被告於事發後仍不知檢束其行為
    ，而在現場繼續對被害人丙○○口出惡言，且強制在場之人不得報警，態度極其
    惡劣囂張，視社會公理秩序於無物，且於犯後多所砌詞飾卸其責，未見悔意等一
    切情狀，量處如主文所示之刑，並就併科罰金部分，諭知易服勞役之折算標準。
    扣案之改造手槍一支（槍枝管制編號0000000000號）、制式子彈五顆
    ，除其中一顆制式子彈業因試射而鑑驗用罄外，其餘均屬非經中央主管機關許可
    ，不得持有之物，皆為違禁物，爰均依刑法第三十八條第一項第一款之規定宣告
    沒收；扣案之彈殼二個既非違禁物，復不能證明為被告或共犯辛○○、綽號分別
    為「阿松」及「黑仔」之成年男子所有之物，與刑法規定之沒收要件不符，爰不
    宣告沒收，附此敘明。
四、檢察官公訴及以言詞聲請併案審理之意旨另以：被告與共犯辛○○、綽號分別為
    「阿松」及「黑仔」之成年男子，在上揭時間、地點，共同毆打被害人丙○○之
    犯行，係涉犯刑法第二百七十七條第一項之傷害罪嫌；共犯辛○○本持扣案之改
    造手槍一支對準被害人丙○○之頭部射擊，惟因未擊中，共犯辛○○又持槍對準
    被害人丙○○之左大腿射擊，因認被告與共犯辛○○係共同涉犯刑法第二百七十
    一條第二項、第一項之殺人未遂罪嫌；被告於離去現場前，於地上撿拾共犯辛○○前因擊發子彈所彈落之彈殼一個，涉有刑法第一百六十五條之湮滅刑事證據罪
    嫌等語。惟查：
（一）被告被訴傷害罪部分：按告訴乃論之罪，未經告訴或其告訴已逾告訴期間者，
      應諭知不受理之判決，刑事訴訟法第三百零三條第三款定有明文。查公訴人認
      被告所涉犯之刑法第二百七十七條第一項傷害罪嫌，依同法第二百八十七條之
      規定，需告訴乃論，然遍查全卷，被害人丙○○並未表明提出告訴之意，檢察
      官於起訴書中，既認被告所涉犯之本罪與其起訴之強制罪間，具有方法或結果
      之牽連關係，本院就此部分爰不另為不受理之諭知。
（二）被告被訴殺人未遂罪部分：按犯罪事實應依證據認定之，無證據不得認定犯罪
      事實；又不能證明被告犯罪者，應諭知無罪之判決，刑事訴訟法第一百五十四
      條第二項、第三百零一條第一項分別定有明文。查被告至案發現場後，即對被
      害人丙○○稱：「我的老大『十八』叫你過去！」，另外三名共犯則附和：「
      押走！押走！」，顯見被告夥同其餘三名共犯至該處之目的是要將被害人丙○○帶走，而非欲置其於死地；且共犯辛○○上開開槍之舉動乃瞬間發生之事，
      此業據證人辛○○於警詢中證稱：伊因一時失去理智，而持槍敲向丙○○頭部
      ，當時槍枝突然走火，對空開了一槍，此時「天祥水」公司之員工三、四人衝
      向前，伊因為緊張，才對丙○○的腿部射擊一槍，但因槍枝卡彈沒有擊中，伊
      再拉一次槍機才射中丙○○的腿部等語明確（見警卷第六頁），姑且不論共犯
      辛○○與被害人丙○○拉扯之過程中，曾否將其犯意升級至殺人之程度，然此
      共犯辛○○內心犯意是否升級乙事，實難責令無法自客觀外在情形查悉之被告
      同負其責；再被告若果有置被害人丙○○於死之意思，其大可在被害人丙○○
      中槍倒地、無從防備時，再施以毒手，然其並未為之，益證被告並無殺人之犯
      意。此外，本院復查無其他積極證據足以證明被告確有公訴人所指之此部分犯
      行，檢察官於起訴書中，既認被告所涉犯之本罪與其起訴之強制罪間，亦有方
      法或結果之牽連關係，本院就此部分爰不另為無罪之諭知。
（三）被告被訴湮滅刑事證據罪部分：按刑法第一百六十五條所謂湮滅關係他人刑事
      被告案件之證據，必以所湮滅者非其本人犯罪之證據為要件，否則縱與其他共
      犯有關，亦難律以該項罪名（最高法院二十五年上字第四四三五號判例意旨參
      照）。查檢察官既以被告撿拾之上開彈殼一顆作為證明被告犯有強制罪之證據
      ，揆諸前揭說明，被告所湮滅者即非僅關係他人刑事被告案件之證據，檢察官
      於本院審理中，以言詞聲請本院併案審理此部分容有誤會，惟其既認被告所涉
      犯之本罪與其起訴之強制罪間，具有方法或結果之牽連關係（見本院卷第一百
      三十六頁），本院就此部分爰不另為無罪之諭知。
五、被告前向本院聲請傳喚證人壬○○、辛○○到庭作證，然該二名證人經本院傳喚
    結果，均未到庭作證，本院經審酌結果，認本件待證事實已臻明瞭，無再訊問該
    二名證人之必要，爰依刑事訴訟法第一百六十三條之二第三款之規定，駁回被告
    此部分請求，附此敘明。
據上論斷，應依刑事訴訟法第二百九十九條第一項前段，修正前槍砲彈藥刀械管制條
例第十一條第四項、第十二條第四項，刑法第十一條前段、第二條第一項但書、第二
十八條、第三百零四條第一項、第五十五條、第四十二條第二項、第三十八條第一項
第一款，罰金罰鍰提高標準條例第一條前段、第二條，現行法規所定貨幣單位折算新
臺幣條例第二條之規定，判決如主文。
本案經檢察官戊○○到庭執行職務。
中      華      民      國    九十四    年      四      月     十五     日
                              臺灣花蓮地方法院刑事第三庭
                                  審判長法  官  鄭培麗
                                        法  官  饒金鳳
                                        法  官  鄭光婷
右正本證明與原本無異。
如對本判決不服，應於送達後十日內，向本院提出上訴狀。（應抄附繕本）告訴人或
被害人如對於本判決不服者，應具備理由請求檢察官上訴，其上訴期間之計算係以檢
察官收受判決正本之日期為準。
                                  法院書記官
中      華民      國    九十四    年      四      月   二十五     日
附錄本判決論罪之法律條文：
修正前槍砲彈藥刀械管制條例第十一條第四項
未經許可，持有、寄藏或意圖販賣而陳列第一項所列槍砲者，處一年以上七年以下有
期徒刑，併科新臺幣七百萬元以下罰金。
槍砲彈藥刀械管制條例第十二條第四項
未經許可，持有、寄藏或意圖販賣而陳列子彈者，處五年以下有期徒刑，併科新台幣
三百萬元以下罰金。
刑法第三百零四條第一項
以強暴、脅迫使人行無義務之事或妨害人行使權利者，處三年以下有期徒刑、拘役或
三百元以下罰金。
